【裁判字號】    98,訴,243
【裁判日期】    980622
【裁判案由】    違反槍砲彈藥刀械管制條例
【裁判全文】
臺灣嘉義地方法院刑事判決               98年度訴字第243號
公  訴  人  臺灣嘉義地方法院檢察署檢察官
被      告  甲○○
指定辯護人  本院公設辯護人顏玲玲
上列被告因違犯槍砲彈藥刀械管制條例案件，經檢察官提起公訴
（98年度偵字第1455號），本院判決如下：
    主  文
甲○○未經許可，持有可發射子彈具有殺傷力之改造手槍，累犯
，處有期徒刑肆年，併科罰金新臺幣參萬元，罰金如易服勞役，
以新臺幣壹仟元折算壹日；扣案如附表所示之改造手槍壹枝（含
彈匣壹個，槍枝管制編號為：0000000000號）沒收。
    犯 罪 事 實
一、甲○○明知具有殺傷力之各式槍彈未經中央主管機關許可，
    不得持有，竟未經許可，基於不法持有可發射子彈具有殺傷
    力之改造手槍及制式子彈之犯意，於民國97年7 、8 月間，
    在桃園縣桃園市，向真實姓名不詳綽號「阿雄」之成年男子
    ，購得具有殺傷力如附表編號１所示之改造手槍1 枝及附表
    編號２所示之子彈1 顆，未經許可而持有之。嗣於98年2 月
    7 日凌晨零時20分許，甲○○駕駛車牌號碼6N-5998 號自用
    小客車，行經嘉義縣太保市省道台18線公路6.5 公里處時，
    為警攔檢盤查，在其駕駛座椅下扣得上開改造手槍1 支，在
    中央扶手箱內扣得上開子彈1 顆。
二、案經嘉義縣警察局水上分局報由臺灣嘉義地方法院檢察署檢
    察官偵查起訴。
    理  由
一、按被告以外之人於審判外之陳述，而經當事人於審判程序同
    意作為證據，法院審酌該言詞陳述或書面陳述作成時之情況
    ，認為適當者，亦得為證據。當事人、代理人或辯護人於法
    院調查證據時，知有第159條第1項不得為證據之情形，而未
    於言詞辯論終結前聲明異議者，視為有前項之同意，刑事訴
    訟法第159條之5定有明文。查本案認定事實所援引之內政部
    警政署刑事警察局98年2月17日刑鑑字第0980017024號槍彈
    鑑定書（下稱警政署鑑定書，見偵卷第13頁至第13-1頁）、
    嘉義縣警察局水上分局槍枝初步檢視報告表（見警卷第9頁
    至第11頁）及扣押書（見警卷第5頁）等具有書面傳聞性質
    之證據，關於證據能力，提示當事人及辯護人均對之表示無
    意見，亦未於本案言詞辯論終結前聲明異議，而本院審酌該
    等審判外陳述作成時之過程、內容、功能等情況綜合判斷，
    認具備合法可信之適當性保障而具證據能力，得採為認定事
    實之基礎，合先敘明。
二、訊據被告甲○○對於上開持有改造手槍及制式子彈之犯罪事
    實坦承不諱，並有如附表所示之槍枝及子彈扣案可資佐證，
    而上開槍、彈經內政部警政署刑事警察局以性能檢驗法、檢
    驗法、試射法鑑驗，其鑑定結果如附表所示之事實，有如附
    表所載之槍彈鑑定書1 份附卷足稽（見偵查卷第13至13-1頁
    ），堪認被告上開自白與事實相符，應屬可信；此外，復有
    搜索筆錄、扣押書、搜索現場及扣押物照片、扣押物品清單
    及槍枝初步檢視報告表等件在卷可參，事證明確，被告犯行
    堪以認定。
三、核被告所為，係犯槍砲彈藥刀械管制條例第8 條第4 項之未
    經許可持有改造手槍罪及同條例第12條第4 項之未經許可持
    有子彈罪。被告以同一持有行為同時觸犯上開2 罪名，為想
    像競合犯，應從一重之未經許可持有可發射子彈具有殺傷力
    之改造手槍罪處斷。另查，被告曾因傷害案件，經本院於95
    年6 月8 日以93年度少重訴更一字第1 號判決判處有期徒刑
    1 年2 月確定，於96年4 月11日縮短刑期假釋出監，於96年
    5 月13日縮刑期滿執行完畢之情，有臺灣嘉義地方法院檢察
    署刑案資料查註紀錄表、臺灣高等法院被告前案紀錄表各1
    份在卷可按，其於有期徒刑之執行完畢後，5 年以內故意再
    犯本件有期徒刑以上之罪，為累犯，應依刑法第47條第1 項
    規定，加重其刑。
四、審酌被告自陳係國中畢業之智識程度，現於電子公司擔任作
    業員，另自述其離婚、家有父母親、兄長，經濟狀況不佳，
    其於本案經查獲前曾有暴力傷害及公共危險等犯罪前案紀錄
    （此有卷附臺灣高等法院被告前案紀錄表及臺灣嘉義地方法
    院檢察署刑案資料查註紀錄表可參），本次經查獲時係將扣
    案槍彈置於其駕駛之汽車上，扣案槍彈客觀上處於隨時可使
    用之狀態，且被告經查獲時另扣得非管制刀械二支，足見被
    告具有較高之危險性格，另審酌被告持有具殺傷力之槍彈對
    人身安全及社會治安所可能造成之危害，兼衡其持有改造手
    槍及子彈之數量，惟尚無證據證明有持槍彈犯罪之情形，犯
    後坦認犯行，尚具悔意等一切情狀，量處如主文所示之刑，
    就併科罰金刑部分，並依法定其如易服勞役之折算標準。公
    訴意旨針對併科罰金部分具體求刑新臺幣12萬元乙節，固屬
    卓見，然被告經查獲之手槍改造手槍，其危害程度非若制式
    手槍為深，且查獲之槍、彈分別僅有一枝、一顆，亦查無被
    告曾使用扣案槍彈犯案之具體證據，是本院綜合全情，仍認
    以併科如主文所示之罰金刑為當，附此敘明。
五、扣案如附表編號１所示之改造手槍1 枝（含彈匣1 個），具
    有殺傷力，屬違禁物，業如前述，不問屬於犯人與否，均應
    依刑法第38條第1 項第1 款之規定宣告沒收；至扣案如附表
    編號２所示子彈1 顆業經試射，僅餘彈殼，業已失其子彈之
    功能，已非違禁物，爰不予宣告沒收。
據上論斷，應依刑事訴訟法第299 條第1 項前段，槍砲彈藥刀械
管制條例第8 條第4 項、第12條第4 項，刑法第11條前段、第47
條第1 項、第55條、第42條第3 項、第38條第1 項第1 款，判決
如主文。
本案經檢察官徐鈺婷到庭執行職務。
中    華    民    國    98    年    6     月    22    日
                  刑事第四庭  審判長法  官  許兆慶
                                    法  官  王慧娟
                                    法  官  吳育霖
以上正本證明與原本無異。
如不服本判決應於收受判決後10日內向本院提出上訴書狀，並應
敘述具體理由；其未敘述上訴理由者，應於上訴期間屆滿後20日
內向本院補提理由書（均須按他造當事人之人數附繕本）「切勿
逕送上級法院」。
中    華    民    國    98    年    6     月    22    日
                                    書記官  林金福
附表：
┌──┬───────┬───────────────┐
│編號│槍枝、子彈    │鑑定書文號及鑑定結果          │
├──┼───────┼───────────────┤
│    │改造手槍壹枝（│(1)文號：內政部警政署刑事警察局│
│    │含彈匣壹個，槍│  98年2月17日刑鑑字第098001702│
│    │枝管制編號為：│  4號槍彈鑑定書。             │
│ １ │0000000000）  │(2)鑑定結果：認係改造手槍，由仿│
│    │              │  SIGSAUER廠P226型半自動手槍製│
│    │              │  造之槍枝，換裝土造金屬槍管而│
│    │              │  成，擊發功能正常，可供擊發適│
│    │              │  用子彈使用，認具殺傷力。    │
├──┼───────┼───────────────┤
│    │制式子彈壹顆  │(1)文號：同上。                │
│ ２ │              │(2)鑑定結果：認係口徑9mm 制式子│
│    │              │  彈，彈底具撞擊痕跡，經試射，│
│    │              │  可擊發，認具殺傷力。        │
└──┴───────┴───────────────┘
附錄論罪科刑法條：
槍砲彈藥刀械管制條例第8條
未經許可，製造、販賣或運輸鋼筆槍、瓦斯槍、麻醉槍、獵槍、
空氣槍或第4 條第1 項第1 款所定其他可發射金屬或子彈具有殺
傷力之各式槍砲者，處無期徒刑或5 年以上有期徒刑，併科新臺
幣1 千萬元以下罰金。
未經許可，轉讓、出租或出借前項所列槍枝者，處5 年以上有期
徒刑，併科新臺幣1 千萬元以下罰金。
意圖供自己或他人犯罪之用，而犯前二項之罪者，處無期徒刑或
7 年以上有期徒刑，併科新臺幣 1 千萬元以下罰金。
未經許可，持有、寄藏或意圖販賣而陳列第1 項所列槍枝者，處
3 年以上10年以下有期徒刑，併科新臺幣700 萬元以下罰金。
第 1 項至第 3 項之未遂犯罰之。
槍砲彈藥刀械管制條例第12條
未經許可，製造、販賣或運輸子彈者，處1 年以上7 年以下有期
徒刑，併科新台幣500 萬元以下罰金。
未經許可，轉讓、出租或出借子彈者，處6 月以上5 年以下有期
徒刑，併科新台幣300 萬元以下罰金。
意圖供自己或他人犯罪之用，而犯前二項之罪者，處3 年以上10
年以下有期徒刑，併科新台幣700 萬元以下罰金。
未經許可，持有、寄藏或意圖販賣而陳列子彈者，處5 年以下有
期徒刑，併科新台幣300 萬元以下罰金。
第 1 項至第 3 項之未遂犯罰之。


司法院資訊處製作；財團法人民間司法改革基金會備份。
